臺灣高雄地方法院民事裁定　　　　　　100年度事聲字第142號
異　議　人　澄輝營造有限公司
法定代理人　邱命益
相　對　人　光舜興業股份有限公司
法定代理人　黃政助
上列當事人間聲請支付命令事件，異議人即債務人對於本院司法
事務官於民國100 年5 月25日就本院100 年度司促字第16263 號
支付命令事件所為駁回其支付命令異議之裁定，聲明異議，本院
裁定如下：
    主  文
異議駁回。
    理  由
一、按民事訴訟法第240 條之4 第1 項至第3 項分別規定：「當
    事人對於司法事務官處理事件所為之終局處分，得於處分送
    達後十日之不變期間內，以書狀向司法事務官提出異議。」
    、「司法事務官認前項異議有理由時，應另為適當之處分；
    認異議為無理由者，應送請法院裁定之。」、「法院認第1
    項之異議為有理由時，應為適當之裁定；認異議為無理由者
    ，應以裁定駁回之。」。查本件異議人就本院司法事務官於
    民國100 年5 月25日以100 年度司促字第16263 號民事裁定
    駁回其支付命令異議之終局處分（依民事訴訟法第240 條之
    2 第1 項、第513 條第1 項規定以「裁定」名稱為之），聲
    明不服提起異議，本院依法自應就本院司法事務官所為之處
    分，審究聲明異議人之異議有無理由，合先敘明。
二、本院司法事務官前依相對人之法定代理人黃政助之聲請，於
    100 年4 月21日對於債務人即異議人之法定代理人邱命益以
    100 年度司促字第16263 號核發支付命令，異議人於100 年
    5 月20日始對上開支付命令提出異議；本院司法事務官以上
    開支付命令係於100 年4 月27日送達異議人，異議人遲至
    100 年5 月23日始提出異議，已逾民事訴訟法第518 條規定
    之20日不變期間，其異議為不合法，於100 年5 月25日以
    100 年度司促字第16263號裁定駁回其異議。
三、本件異議意旨略以：異議人向經濟部及高雄市政府登記之公
    司住所為高雄市○○區○○街179 號1 樓，有高雄市核發之
    營利事業登記證可證。而債權人明知異議人之公司住所，係
    設立登記在高雄市○○區○○街179 號1 樓，而依公司法第
    12條之反面意旨公司登記住所經公司法登記，具有登記效力
    即得對抗第三人，是債權人過失未遵守公司法之規定書寫正
    確異議人公司住所，於聲請本件支付命令將異議人之法定登
    記住所誤寫為高雄市○○區○○街179 號，致使支付命令送
    達錯誤，依最高法院69年台上3752號判例，其送達不生合法
    送達效力，故異議人於100年5月20日提出異議並無逾越法定
    期間，原裁定未查明而駁回其異議，殊屬不妥，特此提出異
    議等語。
四、按債務人於支付命令送達後，逾20日之不變期間，始提出異
    議者，法院應以裁定駁回之，民事訴訟法第518 條定有明文
    。又對於無訴訟能力之人為送達者，應向其法定代理人為之
    。民事訴訟法第127 條第1 項定有明文，是對法人為送達，
    自應送達於其法定代理人。按法人之代表人，在民法上固非
    所謂法定代理人，在民事訴訟法上，則視作法定代理人，適
    用關於法定代理之規定，司法院著有34年院解字第2936號解
    釋；可見對公司之送達應以其法定代理人為應受送達人；至
    於其送達之處所，依同法第136 第1 、2 項規定，應於應受
    送達人之住居所行之，亦得於當事人本人即公司之營業所行
    之。
五、經查，本院司法事務官係於民國100 年4 月19日依相對人之
    聲請，裁定核發支付命令，並於同年4 月27日送達予異議人
    之營業處所及法定代理人邱命益之住所即高雄市○○區○○
    街179 號，而由異議人親自收受，此有送達證書一紙附卷足
    稽，依上開說明，該支付命令已合法送達，異議人若不服前
    開支付命令，應於支付命令送達之日起20日內向原法院提出
    異議，異議人乃遲至100 年5 月20日（原審誤以100 年5 月
    23日）始提出異議，此有異議狀上之收件章可證，顯逾法定
    期間，原審因而駁回其異議之聲請，並無違誤。異議意旨另
    主張相對人於聲請支付命令時將異議人法定登記住所誤寫，
    致使送達不合法云云。然衡諸一般郵務送達經驗，送達地點
    若未載明一樓以外之樓層，皆以一樓為送達地點，則相對人
    將異議人之營業處所記載高雄市○○區○○街179 號，雖未
    載明該址之1 樓，然依一般郵務經驗，亦會以該址之1 樓為
    送達地址，相對人並無誤寫異議人住所致送達不合法，異議
    人之異議意旨，尚不足採。揆諸前揭法文，原裁定駁回異議
    ，於法並無違誤，異議人猶執上開理由異議，為無理由，應
    予駁回。
六、據上論結，本件異議為無理由，爰依民事訴訟法第240 條之
    4 第3 項、第95條、第78條，裁定如主文。
中    華    民    國   100    年    6     月    22    日
                  民事第三庭    法  官  朱玲瑤
正本係照原本作成。
如對本裁定抗告，須於裁定送達後10日內向本院提出抗告狀。
中    華    民    國   100    年    6     月    22    日
                                書記官  張家瑜